【裁判字號】    97,裁,1943
【裁判日期】    970320
【裁判案由】    地籍圖
【裁判全文】
最  高  行  政  法  院  裁  定
                                     97年度裁字第01943號
聲  請  人  甲○○
上列聲請人因與相對人南投縣埔里地政事務所間地籍圖事件，對
於中華民國94年9月15日本院94年度裁字第1910號裁定，聲請再
審，本院裁定如下：
    主  文
再審之聲請駁回。
再審訴訟費用由聲請人負擔。
    理  由
一、按對於本院裁定聲請再審，依行政訴訟法第283條準用同法
    第277條第1項第4款之規定，應表明再審理由及關於再審理
    由並遵守不變期間之證據。所謂表明再審理由，必須指明其
    所再審之裁定，有如何合於行政訴訟法第273條第1項、第2
    項所定再審事由之具體情事始為相當，倘僅泛言有何條款之
    再審事由，而無具體情事；或僅指明所聲請再審之裁定前各
    程序所為裁判，有如何再審事由，而未具體指及其所聲請再
    審之裁定有合於再審之事由者，均難謂已表明再審事由，其
    再審之聲請，即屬不合法。
二、本件聲請人前因地籍圖事件，對於臺中高等行政法院92年度
    訴字第980號判決，提起上訴，經本院以94年度裁字第1910
    號裁定駁回確定在案，聲請人對該裁定聲請再審。茲核其陳
    述：依據日據時期、光復以後之舊有土地登記簿記載，聲請
    人所有埔里鎮○里段○里○段330-16地號登記面積為271平
    方公尺，於民國53年分割拆路地面積，逕為分割登記為15平
    方公尺並生增號330-62地號，惟330-62地號係由330-56地號
    分割轉載，與330-16地號完全無關，平白損失面積15平方公
    尺並移轉到鄰地第152號，是將330-16地號登記變更為15平
    方公尺顯係偽造；針對鄰地重測前埔里段330之15地號，因
    遺漏聲請人權利持分1/6面積土地上權利，登記為陳秋涼所
    有，面積為91平方公尺，其土地面積暴增，顯係偽造；而南
    投縣政府所有埔里段330之63地號面積於重測後面積增加；
    且重測後仁愛段151地號地籍調查表遺漏斜線牆壁界址，152
    地號土地界址，在聲請人建物範圍內，且於77年8月22日地
    籍實地調查時聲請人表示拒絕共同磚壁直線界址，是仁愛段
    151地號、152地號地籍調查表之基礎證物係偽造、變造，顯
    有行政訴訟法第273條第9款再審事由。再者，聲請人所提出
    重測前埔里段330-62地號土地謄本，原審法院未採納，亦有
    行政訴訟法第273條第13款之再審事由。末者，原審法院未
    採用聲請人所提出之地震前的日據時代房屋牆壁之照片，亦
    有行政訴訟法第273條第14款之再審事由各節。無非對臺中
    高等行政法院92年度訴字第980號判決主張有如何再審之事
    由，然對其所聲請再審之本院94年度裁字第1910號裁定駁回
    聲請人上訴，有如何合於法定再審事由，並未具體指及，則
    其泛引行政訴訟法第273條第1項第9款（移送裁定漏載第9款
    ）、第13款及第14款等規定聲請再審，揆諸首揭說明，其再
    審之聲請即於法不合，應予駁回。
三、依行政訴訟法第283條、第278條第1項、第104條、民事訴訟
    法第95條、第78條，裁定如主文。
中    華    民    國    97    年    3     月    20    日
                    最高行政法院第三庭
                        審判長法官  黃  璽  君
                              法官  林  茂  權
                              法官  鄭  忠  仁
                              法官  黃  本  仁
                              法官  吳  東  都
以  上  正  本  證  明  與  原  本  無  異
中    華    民    國    97    年    3     月    20    日
                              書記官  王  福  瀛


司法院資訊處製作；財團法人民間司法改革基金會備份。
